【裁判字號】    95,簡抗,3
【裁判日期】    950112
【裁判案由】    給付票款
【裁判全文】
臺灣臺北地方法院民事裁定               95年度簡抗字第3號
抗  告  人  甲○
訴訟代理人  丁榮聰律師
相  對  人  創億國際資產策略有限公司
法定代理人  丙○○
相  對  人  乙  ○
上列當事人間給付票款事件，抗告人對於中華民國94年12月5 日
本院臺北簡易庭第一審裁定（94年度北簡字第29441 號），提起
抗告，本院裁定如下：
    主    文
抗告駁回。
抗告訴訟費用由抗告人負擔。
    理    由
一、按原告之訴，其起訴不合程式或不備其他要件者，法院應以
    裁定駁回之。但其情形可以補正者，審判長應定期間先命補
    正，民事訴訟法第249條第1項第6款定有明文。又書狀不合
    程式或起訴不合程式，就其事項本身言之，固非不得命為補
    正，惟原告既未於起訴書狀記載自己之正確住居所，命補正
    之裁定事實上即無從達到於原告，而公示送達乃係視為送達
    （擬制送達），並非使受送達人確知文書內容之真實送達，
    命補正之裁定，當不適於為公示送達，是原告未於起訴狀記
    載正確之居住所者，其應為送達之處所顯有不明之情形，法
    院得依民事訴訟法第249 條第1 項第6 款規定以其起訴不合
    程式，逕以裁定駁回原告之訴，但在法院未裁定駁回其訴之
    前，該事件尚繫屬法院，自難謂未起訴，最高法院88年度臺
    抗字第213 號裁定足資參照。
二、抗告意旨略以：抗告人於原審所請求票款之支票，其請求權
    時效將於94年10月30日完成，抗告人乃於同年9 月21日起訴
    ，因一時疏忽漏載地址，致無法收到原審通知於94年10月19
    日開庭。相對人創億國際資產策略有限公司（下稱創億公司
    ）聲請就抗告人部分公示送達，惟依民事訴訟法第149 條第
    1 項第1 款規定，應為送達之處所不明，始得為公示送達，
    但相對人明知抗告人居所，且依起訴狀證物支票記有抗告人
    於萬泰銀行福音分行帳號，原審亦得查知抗告人住所，顯無
    應為送達處所不明，原審准予公示送達，於法不合。且原審
    公示送達所載開庭日期為94年11月24日行言詞辯論期日，但
    諭知「本件候核辦」，原審雖於翌日裁定命抗告人於5 日內
    具狀陳明實際住居所，惟未將上揭裁定寄達抗告人，抗告人
    無從補正，原審以公示送達上述補正裁定，且於94年12月5
    日以逾期未補正而駁回抗告人之訴，難謂適法等語。
三、查，本件抗告人於94年9 月21日起訴時，其起訴狀未載抗告
    人住居所地址；而所載相對人蔡逸君、林國德等人之住居所
    則送達不到，致原審無從送達訴訟文書予抗告人及相對人蔡
    逸君、林國德，相對人創億公司則於94年10月19日言詞辯論
    期日聲請對渠等公示送達，並訂於同年11月24日行言詞辯論
    ，屆期抗告人未到場，原審則於同年月25日裁定命抗告人於
    裁定送達5 日內補正實際住居所，逾期不補正則駁回訴訟。
    嗣於同年12月5 日裁定駁回抗告人之訴訟等情，有原審94年
    度北簡字第29441 號卷宗可查。抗告人雖以原審公示送達不
    合法云云提起抗告，然按諸前開判決意旨，抗告人既未於起
    訴狀內載明其住址，其命補正之裁定自無從送達抗告人，自
    無命其補正之必要，而得逕予駁回其訴訟，原審以抗告人經
    命補正其住居所而未補正為由，裁定駁回其訴，理由雖有不
    同，然其結果並無二致，自應予以維持。本件抗告人猶執陳
    詞，求予廢棄改判云云，自屬無據，應予駁回。
四、據上論結：依民事訴訟法第436 條之1 第3 項、第495 條之
    1、 第449 條第2 項、第95條、第78條，裁定如主文。
中    華    民    國    95    年    1     月    12    日
                  民事第二庭審判長法  官   鄭純惠
                                  法  官   汪漢卿
                                  法  官   蔡政哲
上為正本係照原本作成。
如對本裁定不服，應於送達後10日內，向本院提出抗告狀─應按
對方人數提出影本。請繳納抗告費1,000 元（免附郵票）。經本
院許可後，送請最高法院審理。
中    華    民    國    95    年    1     月    12    日
                                  書記官   柯月英


司法院資訊處製作；財團法人民間司法改革基金會備份。
